# RAUL RUBIO GARCIA.

raulrubio100@gmail.com

+34 616 410 607

C/Rufino González 55, 3ºA. 28037, Madrid



#### RESUMEN

Personalidad abierta a nuevas posibilidades, buscando formas de mejora continua y nuevos retos. Gran curiosidad por nuevos conocimientos y tendencias del entorno.

Capacidad de decisión y gestión en base a análisis objetivos y lógicos. Flexibilidad de adaptación a los cambios del entorno o del provecto.

10 años dirigiendo proyectos y equipos con grandes resultados orientados a la satisfacción del cliente. Dirección Técnica de obras, planificación y control presupuestario para la administración pública con desviaciones por proyecto inferiores al 3%. Capacidad técnica de análisis e intuición profesional. Director Integral de Proyectos (Project Manager) desde el estudio de viabilidad hasta la entrega final. 3 años en proyecto internacional Solar Decathlon Europe, Director de Infraestructuras (Idioma Ingles) Estancia en Shanghai (Febrero a Abril 2013) en apoyo a Solar Decathlon China 2013

## EXPERIENCIA PROFESIONAL

 2013-Act. Consultoría en eficiencia energética en edificación. Universidad Politécnica de Madrid (UPM), dentro del Proyecto Europeo de Investigación Sirein. Líder de la línea de investigación Viabilidad Social, Financiera y Punto de Equilibrio. Búsqueda de metodología y herramientas para el cálculo del coste óptimo de las intervenciones de rehabilitación y ahorro energético con el objetivo de maximizar el retorno de la inversión. Certificaciones energéticas...

# Consultoría en Arquitectura:

Realización de proyectos de pequeña escala con claro enfoque en el cliente y sus satisfacción. Adecuación a las necesidades de este para aportarle el máximo valor.

Ampliación y reforma de Residencia Geriátrica en Madrid.

Unifamiliares singulares en Segovia y Guadarrama

# 2009-2013. SOLAR DECATHLON <u>www.sdeurope.org</u>

Director de Infraestructuras y operaciones en proyecto internacional liderado por UPM (Escuela Técnica Superior de Arquitectura). Gestión de equipo permanente de 20 personas y 85 personas en el evento.

Planificación, coordinación de equipos y presupuestos. Contratación y control de compras, logística y subcontratas. Proyecto con elevado riesgo de implantación y control final, con resultado exitoso.

2010 Director de Villa Solar

• 2003-2011. ESARTE Estudio Arquitectura y Tecnología S.L. www.esarte.net

CEO: Arquitecto director de Proyectos y Obras.

Inicio de la actividad con 26 años, recién licenciado, gracias a resultar adjudicatario de un concurso público de viviendas. Desde entonces, enfoque hacia los proyectos de mejora de la comunidad, mediante el desarrollo de vivienda social, colegios, centros de salud, etc. Equipo consolidado de 5 personas con un engranaje muy bueno, que permitía conseguir grandes resultados en un ambiente de trabajo de gran colaboración y compañerismo.

Obras de mayor envergadura: 12MM € 102 viviendas San Sebastián de los Reyes, Madrid.

6MM €: 72 viviendas Móstoles, Madrid.

7MM €: 77 viviendas Carabanchel, Madrid.

4MM €: 45 viviendas Vallecas, Madrid.

Viviendas Unifamiliares singulares, adaptadas al cliente.

Reformas y Rehabilitaciones para la Administración Publica.

Proyectos e intervenciones urbanísticas.

Proyectos de industrial y terciario

Colaboración permanente en investigación (Escuela Técnica Superior de Arquitectura)

## **FORMACION**

2013 -2014 ExMBA IE Business School. En curso.

2013 -2014 PhD Tesis doctoral (UPM) Sostenibilidad Energética en Edificación. En curso

2014 Curso Project Manager para la certificación PMP.

2014 Curso Gestor de Innovación para la certificación AEC.

2011 Diploma de Estudios Avanzados en Técnicas Innovadoras y Sostenibles de Edificación TISE (Sobresaliente).

2007 MDI Máster en Dirección de Empresas Inmobiliarias y Constructoras (UPM)

2005 MC2 Máster en Calidad en la Construcción y Dirección Técnica de Edificios (UPM)

2003 ARQUITECTO COAM 14873 (Universidad Politécnica de Madrid UPM)

### **LANGUAGES**

Español: Nativo -- INGLES: Fluido (B2 // 835 TOEIC) -- CHINO: Básico (HSK 2)

#### **SOFTWARE**

AutoCAD 2D y 3D avanzado, REVIT WINDOWS // MS OFFICE, Microsoft Project, Presto.

# Otros meritos y cursos

2010 IPE INAR (Curso de Internacionalización del Arquitecto en Instituto de Practica Empresarial)

2008-Act. Trabajos de Investigación UPM. ETSAM. TISE

2006-2007 Cursos "Psicología y Técnicas de Ventas" y "Relaciones Publicas y Protocolo" de la Cámara de Comercio

2000-2003 Becas de estudiante y concursos de estudiante

#### **HOBBIES**

Buceo (AOW), Ciclismo, Natación, Ski, Radio Control, Viajar...